Cellar/aspell/0.60.8/lib/aspell-0.60/lv_affix.dat
#tagadne, I konj V, IV(?) grupas
SFX H Y 28
SFX H   t   stu   [^sz]t   #tag, Ip
SFX H   0   u     [s]t     #tag, Ip
SFX H   zt  stu   [z]t     #tag, Ip
SFX H   t   sti   [^sz]t   #tag, IIp
SFX H   0   i     [s]t     #tag, IIp
SFX H   zt  sti   [z]t     #tag, IIp
SFX H   t   st    [^z]t    #tag, IIIp
SFX H   zt  st    [z]t     #tag, IIIp
SFX H   t   stam  [^sz]t   #tag, Ipd
SFX H   0   am    [s]t     #tag, Ipd
SFX H   zt  stam  [z]t     #tag, Ipd
SFX H   t   stat  [^sz]t   #tag, IIpd
SFX H   0   at    [s]t     #tag, IIpd
SFX H   zt  stat  [z]t     #tag, IIpd
SFX H   t   stiet [^sz]t   #pavele
SFX H   0   iet   [s]t     #pavele
SFX H   zt  stiet [z]t     #pavele
SFX H   t   stot  [^sze]t   #atst izt v. tag.
SFX H   0   ot    [s]t     #atst izt v. tag.
SFX H   t   ot    [r]t     #atst izt v. tag.
SFX H   lt  ļot   [l]t     #atst izt v. tag.
SFX H   iet ejot  [i]et     #atst izt v. tag.
SFX H   gt  dzot  [g]t     #atst izt v. tag.
SFX H   t   jot   [ābmpul]t     #atst izt v. tag.
SFX H   zt  žot   [z]t     #atst izt v. tag.
SFX H   t   šot   [^sz]t   #atst izt v. nak.
SFX H   t   īšot  [^l][szl]t #atst izt v. nak.
SFX H   st  dīšot [l]st     #atst izt v. nak.


#
#
#
#SFX h Y 28


#I konjugācija I-III grupas tagadnes, pavēles, 
#atst. izt. vienk. tag. un nāk. formas
#solis - 1 + pa 7 - 1
SFX A Y 83
SFX A   t     šot    [^s]t   # atstāstījuma izteiksme vienk. nākotne (gandrīz visiem)
SFX A   t     īšot   [^iu]st   # atstāstījuma izteiksme vienk. nākotne (gandrīz visiem)
SFX A   st    tīšot  [iu]st   # atstāstījuma izteiksme vienk. nākotne (gandrīz visiem)
SFX A   ikt   īku    [i]kt     #tagadne
SFX A   ikt   īc     [i]kt     #tagadne
SFX A   ikt   īk     [i]kt     #tagadne
SFX A   ikt   īkam   [i]kt     #tagadne
SFX A   ikt   īkat   [i]kt     #tagadne
SFX A   ikt   īciet  [i]kt     #pavēle
SFX A   ikt   īkot   [i]kt     #atst. izt. vienk. tag.
SFX A   ipt   īpu    [i]pt     #tagadne
SFX A   ipt   īpi    [i]pt
SFX A   ipt   īp     [i]pt
SFX A   ipt   īpam   [i]pt
SFX A   ipt   īpat   [i]pt     #tagadne
SFX A   ipt   īpiet  [i]pt     #pavele
SFX A   ipt   īpot   [i]pt     #atst. izt. vienk. tag.
SFX A   akt   oku    [a]kt     #tagadne
SFX A   akt   oc     [a]kt
SFX A   akt   ok     [a]kt
SFX A   akt   okam   [a]kt
SFX A   akt   okat   [a]kt     #tagadne
SFX A   akt   ociet  [a]kt     #pavēle
SFX A   akt   okot   [a]kt     #atst. izt. vienk. tag.
SFX A   ukt   ūku    [u]kt     #tagadne
SFX A   ukt   ūc     [u]kt
SFX A   ukt   ūk     [u]kt
SFX A   ukt   ūkam   [u]kt
SFX A   ukt   ūkat   [u]kt     #tagadne
SFX A   ukt   ūciet  [u]kt     #pavēle
SFX A   ukt   ūkot   [u]kt     #atst. izt. vienk. tag.
SFX A   upt   ūpu    [u]pt     #tagadne
SFX A   upt   ūpi    [u]pt
SFX A   upt   ūp     [u]pt
SFX A   upt   ūpam   [u]pt
SFX A   upt   ūpat   [u]pt     #tagadne
SFX A   upt   ūpiet  [u]pt     #pavēle
SFX A   upt   ūpot   [u]pt     #atst. izt. vienk. tag.
SFX A   t     ju     [^u]pt     #tagadne
SFX A   pt    p      [^u]pt
SFX A   t     am     [^u]pt
SFX A   t     at     [^u]pt     #tagadne
SFX A   t     iet    [^u]pt     #pavēle
SFX A   t     ot     [^u]pt     #atst. izt. vienk. tag.
SFX A   ust   ūtu    [^z][u]st     #tagadne
SFX A   ust   ūti    [^z][u]st
SFX A   ust   ūt     [^z][u]st
SFX A   ust   ūtam   [^z][u]st
SFX A   ust   ūtat   [^z][u]st     #tagadne
SFX A   ust   ūtiet  [^z][u]st     #pavēle
SFX A   ust   ūtot   [^z][u]st     #atst. izt. vienk. tag.
SFX A   gt    gu     [^mntr][ēiu]gt     #tagadne
SFX A   gt    dz     [^mntr][ēiu]gt
SFX A   gt    g      [^mntr][ēiu]gt
SFX A   gt    gam    [^mntr][ēiu]gt
SFX A   gt    gat    [^mntr][ēiu]gt     #tagadne
SFX A   gt    dziet  [^mntr][ēiu]gt     #pavēle
SFX A   gt    got    [^mntr][ēiu]gt     #atst. izt. vienk. tag.
SFX A   igt   iegu   [mntr][i]gt     #tagadne
SFX A   igt   iedz   [mntr][i]gt
SFX A   igt   ieg    [mntr][i]gt
SFX A   igt   iegam  [mntr][i]gt
SFX A   igt   iegat  [mntr][i]gt     #tagadne
SFX A   igt   iedziet [mntr][i]gt     #pavēle
SFX A   igt   iegot  [mntr][i]gt     #atst. izt. vienk. tag.
SFX A   kt    cu     [ū]kt     #tagadne
SFX A   kt    c      [ū]kt
SFX A   kt    cam    [ū]kt
SFX A   kt    cat    [ū]kt     #tagadne
SFX A   kt    ciet   [ū]kt     #pavēle
SFX A   kt    cot    [ū]kt     #atst. izt. vienk. tag.
SFX A   īt    inu    [ī]t     #tagadne
SFX A   īt    in     [ī]t
SFX A   īt    inam   [ī]t
SFX A   īt    inat   [ī]t     #tagadne
SFX A   īt    iniet  [ī]t     #pavēle
SFX A   īt    inot   [ī]t     #atst. izt. vienk. tag.
SFX A   iet   eju    [i]et     #tagadne
SFX A   iet   ej     [i]et
SFX A   iet   ejam   [i]et
SFX A   iet   ejat   [i]et     #tagadne
SFX A   iet   ejiet  [i]et     #pavēle
SFX A   iet   ejot   [i]et     #atst. izt. vienk. tag.



#tag veel izteiksme, kas visiem identiska
#šana, šanās, ko darina no darbības vārdiem
SFX J Y 16
SFX J   t   šana    [^s]t
SFX J   t   šanas   [^s]t
SFX J   t   šanai   [^s]t
SFX J   t   šanu    [^s]t
SFX J   t   šanā    [^s]t
SFX J   t   šanās   [^s]t
SFX J   t   šanos   [^s]t
SFX J   t   šanām   [^s]t
SFX J   st   šana    [s]t
SFX J   st   šanas   [s]t
SFX J   st   šanai   [s]t
SFX J   st   šanu    [s]t
SFX J   st   šanā    [s]t
SFX J   st   šanās   [s]t
SFX J   st   šanos   [s]t
SFX J   st   šanām   [s]t


#################################################################
#                                                               #
#                           Divdabji                            #
#                        Ciešamā kārta                          #
#                                                               #
#################################################################

#cieshamaa kaarta ar lociijumiem un tag/ veel izt
#divdabji -ts, -tais, -ta, -tā
SFX I Y 20
SFX I   0   s     [t]
SFX I   0   a     [t]
SFX I   0   i     [t]
SFX I   0   o     [t]
SFX I   0   ā     [t]
SFX I   0   u     [t]
SFX I   0   am    [t]
SFX I   0   ām    [t]
SFX I   0   as    [t]
SFX I   0   ai    [t]
SFX I   0   os    [t]
SFX I   0   iem   [t]
SFX I   0   ais   [t]
SFX I   0   ajam  [t]
SFX I   0   ajai  [t]
SFX I   0   ās    [t]
SFX I   0   ajiem [t]
SFX I   0   ajām  [t]
SFX I   0   ajos  [t]
SFX I   0   ajās  [t]


#divdabju sufiksi
# ošs ošais ams amais
# II konjugācija
SFX K Y 46
SFX K   t   jošs      [t]
SFX K   t   joša      [t]
SFX K   t   jošais    [t]
SFX K   t   jošā      [t]
SFX K   t   joši      [t]
SFX K   t   jošas     [t]
SFX K   t   jošie     [t]
SFX K   t   jošās     [t]
SFX K   t   jošu      [t]
SFX K   t   jošo      [t]
SFX K   t   jošam     [t]
SFX K   t   jošai     [t]
SFX K   t   jošajam   [t]
SFX K   t   jošajai   [t]
SFX K   t   jošiem    [t]
SFX K   t   jošām     [t]
SFX K   t   jošajiem  [t]
SFX K   t   jošajām   [t]
SFX K   t   jošus     [t]
SFX K   t   jošos     [t]
SFX K   t   jošajā    [t]
SFX K   t   jošajos   [t]
SFX K   t   jošajās   [t]
SFX K   t   jams      [t]
SFX K   t   jama      [t]
SFX K   t   jamais    [t]
SFX K   t   jamā      [t]
SFX K   t   jami      [t]
SFX K   t   jamas     [t]
SFX K   t   jamie     [t]
SFX K   t   jamās     [t]
SFX K   t   jamu      [t]
SFX K   t   jamo      [t]
SFX K   t   jamam     [t]
SFX K   t   jamai     [t]
SFX K   t   jamajam   [t]
SFX K   t   jamajai   [t]
SFX K   t   jamiem    [t]
SFX K   t   jamām     [t]
SFX K   t   jamajiem  [t]
SFX K   t   jamajām   [t]
SFX K   t   jamus     [t]
SFX K   t   jamos     [t]
SFX K   t   jamajā    [t]
SFX K   t   jamajos   [t]
SFX K   t   jamajās   [t]

#divdabju sufiksi
# ošs ošais ams amais
# III konjugācija
SFX L Y 135
SFX L   āt   ošs      [ā]t
SFX L   āt   oša      [ā]t
SFX L   āt   ošais    [ā]t
SFX L   āt   ošā      [ā]t
SFX L   āt   oši      [ā]t
SFX L   āt   ošas     [ā]t
SFX L   āt   ošie     [ā]t
SFX L   āt   ošās     [ā]t
SFX L   āt   ošu      [ā]t
SFX L   āt   ošo      [ā]t
SFX L   āt   ošam     [ā]t
SFX L   āt   ošai     [ā]t
SFX L   āt   ošajam   [ā]t
SFX L   āt   ošajai   [ā]t
SFX L   āt   ošiem    [ā]t
SFX L   āt   ošām     [ā]t
SFX L   āt   ošajiem  [ā]t
SFX L   āt   ošajām   [ā]t
SFX L   āt   ošos     [ā]t
SFX L   āt   ošajā    [ā]t
SFX L   āt   ošajos   [ā]t
SFX L   āt   ošajās   [ā]t
SFX L   ēt   ošs      [ē]t
SFX L   ēt   oša      [ē]t
SFX L   ēt   ošais    [ē]t
SFX L   ēt   ošā      [ē]t
SFX L   ēt   oši      [ē]t
SFX L   ēt   ošas     [ē]t
SFX L   ēt   ošie     [ē]t
SFX L   ēt   ošās     [ē]t
SFX L   ēt   ošu      [ē]t
SFX L   ēt   ošo      [ē]t
SFX L   ēt   ošam     [ē]t
SFX L   ēt   ošai     [ē]t
SFX L   ēt   ošajam   [ē]t
SFX L   ēt   ošajai   [ē]t
SFX L   ēt   ošiem    [ē]t
SFX L   ēt   ošām     [ē]t
SFX L   ēt   ošajiem  [ē]t
SFX L   ēt   ošajām   [ē]t
SFX L   ēt   ošos     [ē]t
SFX L   ēt   ošajā    [ē]t
SFX L   ēt   ošajos   [ē]t
SFX L   ēt   ošajās   [ē]t
SFX L   īt   ošs      [ī]t
SFX L   īt   oša      [ī]t
SFX L   īt   ošais    [ī]t
SFX L   īt   ošā      [ī]t
SFX L   īt   oši      [ī]t
SFX L   īt   ošas     [ī]t
SFX L   īt   ošie     [ī]t
SFX L   īt   ošās     [ī]t
SFX L   īt   ošu      [ī]t
SFX L   īt   ošo      [ī]t
SFX L   īt   ošam     [ī]t
SFX L   īt   ošai     [ī]t
SFX L   īt   ošajam   [ī]t
SFX L   īt   ošajai   [ī]t
SFX L   īt   ošiem    [ī]t
SFX L   īt   ošām     [ī]t
SFX L   īt   ošajiem  [ī]t
SFX L   īt   ošajām   [ī]t
SFX L   īt   ošos     [ī]t
SFX L   īt   ošajā    [ī]t
SFX L   īt   ošajos   [ī]t
SFX L   īt   ošajās   [ī]t
SFX L   āt   āms      [ā]t
SFX L   āt   āma      [ā]t
SFX L   āt   āmais    [ā]t
SFX L   āt   āmā      [ā]t
SFX L   āt   āmi      [ā]t
SFX L   āt   āmas     [ā]t
SFX L   āt   āmie     [ā]t
SFX L   āt   āmās     [ā]t
SFX L   āt   āmu      [ā]t
SFX L   āt   āmo      [ā]t
SFX L   āt   āmam     [ā]t
SFX L   āt   āmai     [ā]t
SFX L   āt   āmajam   [ā]t
SFX L   āt   āmajai   [ā]t
SFX L   āt   āmiem    [ā]t
SFX L   āt   āmām     [ā]t
SFX L   āt   āmajiem  [ā]t
SFX L   āt   āmajām   [ā]t
SFX L   āt   āmus     [ā]t
SFX L   āt   āmos     [ā]t
SFX L   āt   āmajā    [ā]t
SFX L   āt   āmajos   [ā]t
SFX L   āt   āmajās   [ā]t
SFX L   īt   āms      [ī]t
SFX L   īt   āma      [ī]t
SFX L   īt   āmais    [ī]t
SFX L   īt   āmā      [ī]t
SFX L   īt   āmi      [ī]t
SFX L   īt   āmas     [ī]t
SFX L   īt   āmie     [ī]t
SFX L   īt   āmās     [ī]t
SFX L   īt   āmu      [ī]t
SFX L   īt   āmo      [ī]t
SFX L   īt   āmam     [ī]t
SFX L   īt   āmai     [ī]t
SFX L   īt   āmajam   [ī]t
SFX L   īt   āmajai   [ī]t
SFX L   īt   āmiem    [ī]t
SFX L   īt   āmām     [ī]t
SFX L   īt   āmajiem  [ī]t
SFX L   īt   āmajām   [ī]t
SFX L   īt   āmus     [ī]t
SFX L   īt   āmos     [ī]t
SFX L   īt   āmajā    [ī]t
SFX L   īt   āmajos   [ī]t
SFX L   īt   āmajās   [ī]t
SFX L   ēt   ams      [ē]t
SFX L   ēt   ama      [ē]t
SFX L   ēt   amais    [ē]t
SFX L   ēt   amā      [ē]t
SFX L   ēt   ami      [ē]t
SFX L   ēt   amas     [ē]t
SFX L   ēt   amie     [ē]t
SFX L   ēt   amās     [ē]t
SFX L   ēt   amu      [ē]t
SFX L   ēt   amo      [ē]t
SFX L   ēt   amam     [ē]t
SFX L   ēt   amai     [ē]t
SFX L   ēt   amajam   [ē]t
SFX L   ēt   amajai   [ē]t
SFX L   ēt   amiem    [ē]t
SFX L   ēt   amām     [ē]t
SFX L   ēt   amajiem  [ē]t
SFX L   ēt   amajām   [ē]t
SFX L   ēt   amus     [ē]t
SFX L   ēt   amos     [ē]t
SFX L   ēt   amajā    [ē]t
SFX L   ēt   amajos   [ē]t
SFX L   ēt   amajās   [ē]t
